臺灣臺北地方法院民事簡易判決
111年度北簡字第11005號
原      告  良京實業股份有限公司

法定代理人  平川秀一郎

訴訟代理人  陳俐妤  
被      告  蕭菀嫻（即蕭明哲之繼承人）

訴訟代理人  蕭佩琪  
上列當事人間請求返還借款事件，本院於中華民國111年9月6日
言詞辯論終結，本院判決如下︰
    主      文
被告應於繼承被繼承人蕭明哲之遺產範圍內給付原告新臺幣壹拾
捌萬陸仟捌佰貳拾捌元，及自民國九十六年八月二十七日起至清
償日止，按週年利率百分之十三點八八計算之利息，暨自民國九
十六年九月二十八日起至民國一百一十年七月十九日止，其逾期
在六個月以內者，按上開利率百分之十，逾期超過六個月者，按
上開利率百分之二十計算之違約金。
訴訟費用新臺幣壹仟玖佰玖拾元由被告於繼承被繼承人蕭明哲之
遺產範圍內負擔。
本判決得假執行。
    事實及理由
一、原告主張：被繼承人蕭明哲前向台東區中小企業銀行股份有
    限公司(下稱台東區中小企業公司)申辦信用貸款，借款額度
    為新臺幣(下同)20萬元，自民國94年7月19日起以1個月為1
    期，共分60期，按期於當月19日平均攤還本息，利率按年息
    13.88%計算利息，採固定利率，未按期攤還本息時，逾期6
    個月内者，按上開利率10%，超過6個月者，就超過部分，按
    上開利率20%計算之違約金。如有任何一期未如期清償時，
    自視為全部到期。詎被繼承人蕭明哲自96年8月27日起即未
    履行繳款義務，依借款約定事項第13條規定，視為債務全部
    到期，被繼承人自應償還前開請求之借款本息、違約金。嗣
    案經台東區中小企業公司將上述債權讓與原告並通知被繼承
    人蕭明哲後，猶未償還。惟被繼承人蕭明哲於106年5月13日
    死亡，其繼承人即被告前向臺灣彰化地方法院陳報遺產清冊
    ，業經106年度司繼字第965號民事裁定准予備查在案，爰依
    契約及債權讓與法律關係提起本件訴訟等語。並聲明：如主
    文第1項所示。
二、被告則以：繼承之土地有5筆被徵收，被告有辦理限定繼承
    ，土地徵收款被告沒有去領，故原告可去聲請強制執行等語
    ，資為抗辯。並聲明：原告之訴駁回。
三、經查，原告主張之事實，業據提出授信約定書、債權讓與證
    明書、分攤表、報紙公告、繼承系統表、臺灣彰化地方法院
    106年度司繼字第965號民事裁定等件影本在卷可稽，且為被
    告所不爭執，堪信原告主張之事實為真實。被告既已辦理限
    定繼承，則原告請求被告於繼承蕭明哲之遺產範圍內給付如
    主文第1項所示，即屬有據，應予准許。
四、本件係就民事訴訟法第427條適用簡易程序所為被告敗訴之
    判決，依同法第389條第1項第3款規定，應依職權宣告假執
    行。
五、本件訴訟費用額，依後附計算書確定如主文所示金額。
中　　華　　民　　國　　111 　年　　9 　　月　　20　　日
　　　　　　　  　       臺北簡易庭　
　　　　　　　　　            法　    官　郭美杏
以上正本係照原本作成。
如不服本判決，應於判決送達後20日內向本院（臺北市○○○路
0 段000 巷0 號）提出上訴狀。（須按他造當事人之人數附繕本
）。如委任律師提起上訴者，應一併繳納上訴審裁判費。
中　　華　　民　　國　　111 　年　　9 　　月　　20　　日
            　　　　　　　　　書　記　官  林玗倩
計　　算　　書
項　　　　目             金　額（新臺幣）     　　備　註
第一審裁判費   　 　　   1,990元
合　　　　計　　　       1,990元